【裁判字號】    97,易,2422
【裁判日期】    970630
【裁判案由】    竊盜
【裁判全文】
臺灣臺中地方法院刑事判決  97年度易字第2422號
公  訴  人  臺灣臺中地方法院檢察署檢察官
被      告  己○○
                    （另案於臺灣臺中監獄臺中分監執行中）
上列被告因竊盜案件，經檢察官提起公訴（97年度偵字第10058
號），本院判決如下：
    主    文
己○○犯攜帶兇器竊盜罪，累犯，處有期徒刑柒月。扣案老虎鉗
壹支沒收；又犯攜帶兇器竊盜罪，累犯，處有期徒刑柒月。扣案
老虎鉗壹支沒收；又竊盜，累犯，處有期徒刑參月；又竊盜，累
犯，處有期徒刑參月；又犯攜帶兇器竊盜罪，累犯，處有期徒刑
柒月。扣案老虎鉗壹支、美工刀壹支，均沒收。應執行有期徒刑
壹年陸月。扣案老虎鉗壹支、美工刀壹支，均沒收。
    犯罪事實
一、己○○曾因施用毒品案件，經本院以九十五年度訴字第一五
    四八號判處有期徒刑六月、一年一月，定應執行有期徒刑一
    年五月確定，甫於民國九十六年八月三十一日因減刑而執行
    完畢。詎其仍不知悔改，意圖為自己不法之所有，於附表所
    示之時、地，其中附表編號一、二、五中，並分別攜帶附表
    編號一、二、五所示之客觀上足以供兇器使用之工具，竊取
    附表所示之物品。得手後，攜至資源回收場變賣得利。嗣於
    附表五所示之時、地，因丙○○發現報警，而為警查獲，並
    扣得己○○所有，供犯罪所用之美工刀及老虎鉗各一支。
二、案經臺中縣警察局霧峰分局報告臺灣臺中地方法院檢察署檢
    察官偵查起訴。
    理    由
一、證據能力之說明：按現行刑事訴訟法為保障被告之反對詰問
    權，排除具有虛偽危險性之傳聞證據，以求實體真實之發見
    ，於該法第一百五十九條第一項明定被告以外之人於審判外
    之言詞或書面陳述，除法律有規定者外，不得作為證據。而
    刑事訴訟法第一百五十九條之一至第一百五十九條之四有傳
    聞法則之例外規定，且被告以外之人於審判外之陳述，雖不
    符前四條之規定，而經當事人於審判程序同意作為證據，法
    院審酌該言詞陳述或書面陳述作成時之情況，認為適當者，
    亦得為證據；當事人、代理人或辯護人於法院調查證據時，
    知有第一百五十九條第一項不得為證據之情形，而未於言詞
    辯論終結前聲明異議者，視為有前項之同意，刑事訴訟法第
    一百五十九條之五定有明文。查本件證人丙○○、乙○○、
    戊○○、甲○○及陳孟儀於警詢中之證述，均屬於審判外之
    陳述，為傳聞證據，然被告己○○於本院審理時未表示意見
    ，顯不予爭執，且迄至言詞辯論終結前亦未曾聲明異議，本
    院審酌上開證據資料製作時之情況，尚無違法不當及證明力
    明顯過低之瑕疵，亦認為以之作為證據應屬適當，且指訴內
    容係針對被告是否有竊盜犯行之事實，為證明本案犯罪事實
    所必要，故揆諸上開規定，爰依刑事訴訟法第一百五十九條
    之五規定，認上揭證據資料均例外認有證據能力，合先敘明
    。
二、上揭犯罪事實，業據被告己○○於偵查中及本院審理時坦承
    不諱，核與證人丙○○、乙○○、戊○○、甲○○及陳孟儀
    於警詢、偵訊中指訴之情節相符，並有美工刀及老虎鉗各一
    支扣案，及贓物領據、吉利資源回收場收據、現場圖、現場
    照面、整合性查贓系統資料、德億物料企業社資源回收物登
    記簿資料等在卷可參。被告於偵查中及本院審理時自白犯罪
    ，應與事實相符，而足堪採信。因而認本件事證明確，被告
    三次竊盜犯行，均堪認定。
三、按刑法第三百二十一條第一項第三款之攜帶兇器竊盜罪，係
    以行為人攜帶兇器竊盜為其加重條件。此所謂兇器，其種類
    並無限制，凡客觀上足對人之生命、身體、安全構成威脅，
    具有危險性之兇器均屬之。且祇須行竊時攜帶此種具有危險
    性之兇器為已足，並不以攜帶之初有行兇之意圖為必要（最
    高法院七十九年臺上字第五二五三號判例參照）。而被告己○○所持之美工刀及老虎鉗各一支，均係屬鐵製堅硬物品，
    客觀上足以對人之生命、身體、安全構成威脅，具有危險性
    ，應係兇器無訛。是核被告己○○所為，係犯刑法第三百二
    十條第一項之竊盜罪（附表編號三、四）及同法第三百二十
    一條第一項第三款之攜帶兇器竊盜罪（附表編號一、二、五
    ）。被告先後二次普通竊盜及三次加重竊盜犯行，犯意各別
    ，行為互殊，應予分論併罰。又被告前曾因施用毒品案件，
    經本院以九十五年度訴字第一五四八號判處有期徒刑六月、
    一年一月，定應執行有期徒刑一年五月確定，甫於九十六年
    八月三十一日因減刑而執行完畢，有臺灣高等法院被告全國
    前案紀錄表及臺灣臺中地方法院檢察署刑案資料查註紀錄表
    在卷可查，被告於前案執行完畢五年內，故意再犯本件有期
    徒刑以上之五罪，均為累犯，各依刑法第四十七條第一項之
    規定，加重其刑。爰審酌被告素行不佳，且正值壯年，身強
    力壯，不思循正途以謀正當利益，竟為私利，見他人財物即
    起意行竊，缺乏對他人財產權須予以尊重之觀念，惟衡酌被
    告於附表所示竊得之物價值不高，且被告犯後於警詢、偵查
    中及本院審理中均坦承犯行，犯罪後態度尚稱良好，及被告
    之犯罪之目的、手段、智識程度，暨檢察官於本院審理中請
    求從重量刑等一切情狀，分別量處如主文所示之刑，並定其
    應執行之刑。末查，被告於附表編號一、二、五犯行使用之
    美工刀及老虎鉗各一支，係被告供本案犯罪所用之物，且屬
    被告所有，業據其供承在卷，爰依刑法第三十八條第一項第
    二款為沒收之諭知。
據上論斷，應依刑事訴訟法第二百九十九條第一項前段，刑法第
三百二十條第一項、第三百二十一條第一項第三款、第四十七條
第一項、第五十一條第五款、第三十八條第一項第二款，刑法施
行法第一條一，判決如主文。
本案經檢察官張桂芳到庭執行職務。
中    華    民    國    97    年    6     月    30    日
                刑事第七庭  法  官  張清洲
以上正本證明與原本無異。
如不服本判決，應於收送達後十日內向本院提出上訴書狀（應敘
述具體理由並附繕本）。
上訴書狀如未敘述理由，應於上訴期間屆滿後二十日內補提理由
書於本院。
                            書記官  詹東益
中    華    民    國    97    年    6     月    30    日
附錄論罪科刑法條
中華民國刑法第320條
（普通竊盜罪、竊佔罪）
意圖為自己或第三人不法之所有，而竊取他人之動產者，為竊盜
罪，處5年以下有期徒刑、拘役或5百元以下罰金。
意圖為自己或第三人不法之利益，而竊佔他人之不動產者，依前
項之規定處斷。
前二項之未遂犯罰之。
中華民國刑法第321條
（加重竊盜罪）
犯竊盜罪而有左列情形之一者，處6月以上、5年以下有期徒刑：
一、於夜間侵入住宅或有人居住之建築物、船艦或隱匿其內而犯
    之者。
二、毀越門扇、牆垣或其他安全設備而犯之者。
三、攜帶兇器而犯之者。
四、結夥三人以上而犯之者。
五、乘火災、水災或其他災害之際而犯之者。
六、在車站或埠頭而犯之者。
前項之未遂犯罰之。
附表
┌─┬────┬───────┬───┬────────┬─────────┐
│  │        │              │      │                │                  │
│編│犯罪時間│犯罪地點      │被害人│失竊物品        │攜帶工具          │
│號│        │              │      │                │                  │
├─┼────┼───────┼───┼────────┼─────────┤
│1 │97年1月 │臺中縣烏日鄉溪│甲○○│甲○○所有之電線│老虎鉗1支         │
│  │間某日、│南路1段126巷  │      │約15公斤、鋁門2 │                  │
│  │時      │485號2號旁之組│      │個及鋁窗3個     │                  │
│  │        │合屋          │      │                │                  │
├─┼────┼───────┼───┼────────┼─────────┤
│2 │97年2月 │臺中縣烏日鄉溪│戊○○│戊○○所有之電線│老虎鉗1支         │
│  │間某日、│南路1段998巷  │      │約50公斤        │                  │
│  │時      │180弄之空屋   │      │                │                  │
├─┼────┼───────┼───┼────────┼─────────┤
│3 │97年3月 │臺中縣烏日鄉溪│丁○○│丁○○所有之電線│無                │
│  │間某日、│南路2段636巷內│      │約3公尺         │                  │
│  │時      │              │      │                │                  │
├─┼────┼───────┼───┼────────┼─────────┤
│4 │97年3月 │臺中縣烏日鄉溪│乙○○│乙○○所有之馬達│無                │
│  │間某日、│南路59號      │      │、青銅及電線    │                  │
│  │時      │              │      │                │                  │
├─┼────┼───────┼───┼────────┼─────────┤
│5 │97年4月 │臺中縣豐原市圓│丙○○│丙○○所有之電線│美工刀及老虎鉗各1 │
│  │24日18時│環北路2段123號│      │約1.5公斤       │支                │
│  │許      │前            │      │                │                  │
│  │        │              │      │                │                  │
└─┴────┴───────┴───┴────────┴─────────┘


司法院資訊處製作；財團法人民間司法改革基金會備份。
